Inventaris van het archief van de Directie Algemene Zaken, Milieu en Planologievan het Ministerie van Landbouw en Visserij, (1961) 1970-1987 (1988)
Nationaal Archief, Den Haag
- Directie Algemene Zaken, Milieu en Planologie, A
  - Organisatie, 07
    - Taak, 1
      - Bebouwingsplannen en ontwikkelingsplannen, 1.777.811
        - Stukken betreffende het maken van opmerkingen met betrekking tot het conceptbeleidsvoornemen van het Structuurschema Buisleidingen., 1981; 397-399
          Betreffende stukken zijn naar aanleiding van deelname aan twee interdepartementale vergaderingen over het Structuurschema Buisleidingen.
          - 1981 juni 12 - juli 16, 397; pak
          - 1981 juli 17 - aug. 21, 398; omslag
          - 1981 aug. 27 - okt. 27, 399; pak
        - Stukken betreffende het evalueren van het Integraal Structuurplan Noorden des Lands periode I (1979 - 1981) alsmede het voorbereiden van het Integraal Structuurplan Noorden des Lands periode II (1982 - 1985)., 1981 - 1982; 400-403
          - Algemeen.1981 - 1982, 400; pak
          - Het maken van opmerkingen met betrekking tot het memorandum ten behoeve van een beleidsprogramma voor de tweede periode van het Integraal Structuurplan Noorden des Lands (ISP) alsmede met betrekking tot de noordelijke bijdrage aan de evaluatie van de eerste periode van het ISP.1981, 401; omslag
          - Het voeren van besprekingen met de noordelijke provinciale besturen met betrekking tot het Integraal Structuurplan Noorden des Lands periode II.1981 - 1982, 402-403
            - 1981 dec. 17 - 1982 mrt. 8, 402; pak
            - 1982 mrt. 12 - juli 7, 403; omslag
        - Stukken betreffende het opstellen van de Nota "De planologische bestemming van potentiële reservaten in het kader van de Relatienota"., 1981 - 1982; 404; pak
        - Vergaderstukken van de Werkgroep Onteigening ten behoeve van glastuinbouw door middel van positieve tuinbouwbestemming., 1981 - 1982; 405; omslag
        - Stukken betreffende het leveren van een bijdrage aan de Rijksplanologische Commissie met betrekking tot de Structuurschets voor de Stedelijke Gebieden., 1981 - 1984; 406-409
          - 1981 - 1983, 406; pak
          - 1983 jan. - juni, 407; pak
          - 1983 juni - dec., 408; pak
          - 1984, 409; pak
        - Stukken betreffende het adviseren van de minister met betrekking tot het Structuurschema Natuur- en Landschapsbehoud met als doel informatie verschaffen ten behoeve van het overleg over de 3 Groene Structuurschema's., 1981 - 1985; 410; pak
        - Stukken betreffende het voeren van bestuurlijk overleg door de verantwoordelijke bewindslieden van Landbouw en Visserij, van Cultuur, Recreatie en Maatschappelijk Werk en van Volkshuisvesting over de Structuurschema's Openluchtrecreatie, Natuur- en Landschapsbehoud en Landinrichting, ofwel de 3 Groene Structuurschema's., 1981 - 1985; 411-434
          - Bestuurlijk overleg met de Vereniging van Nederlandse Gemeenten (VNG).1981 - 1982, 411; omslag
          - Bestuurlijk overleg met het Dagelijks Bestuur van het Openbaar Lichaam Rijnmond.1981 - 1982, 412; omslag
          - Vergaderstukken van het overleg tussen de minister en de staatssecretarissen van Cultuur, Recreatie en Maatschappelijk Werk en van Volkshuisvesting en Ruimtelijke Ordening ter voorbereiding van het bestuurlijk overleg over de Structuurschema's Landinrichting, Openluchtrecreatie, partiële herziening Vaarwegen en Natuur- en Landschapsbehoud.1982, 413-416
            - 1982 feb. 04, 413; pak
            - 1982 feb. 10, 414; pak
            - 1982 feb. 24, 415; omslag
            - 1982 mrt. 04, mrt. 25 en mei 12, 416; omslag
          - Bestuurlijk overleg met de Unie van Waterschappen.1982 - 1983, 417; omslag
          - Bestuurlijk overleg met het Interprovinciaal Overleg (IPO) voor Ruimtelijke Ordening en voor Recreatie en Natuurbescherming.1982 - 1983, 418; pak
          - Bestuurlijk overleg met de provincies.1982 - 1985, 419-430
            - Groningen.1982 - 1983, 419; omslag
            - Friesland.1982 - 1983, 420; pak
            - Drenthe.1983, 421; omslag
            - Overijssel.1983, 422; pak
            - Flevoland.1983, 423; omslag
            - Gelderland.1982 - 1984, 424; pak
            - Utrecht.1982 - 1985, 425; pak
            - Noord-Holland.1982 - 1984, 426; pak
            - Zuid-Holland.1982 - 1984, 427; pak
            - Zeeland.1982, 428; omslag
            - Noord-Brabant.1982, 429; pak
            - Limburg.1982, 430; pak
          - Voorbereiding op de regeringsbeslissing met betrekking tot de 3 Groene Structuurschema's.1983, 431; pak
            Bevat de door de Raad van advies voor ruimtelijke ordening uitgebrachte advies met betrekking tot de drie structuurschema's.
          - Landelijke Gebieden en Kwaliteitszorg-overleg.1983 nov. 16 - 1984 feb. 6, 432; pak
          - Landelijke Gebieden en Kwaliteitszorg-overleg.1984 feb. - mrt. 23, 433; pak
          - Voorbereiding van de Uitgebreide Commissievergadering (UCV) 3 Groene Structuurschema's.1984 - 1985, 434; omslag
        - Stukken betreffende het voeren van overleg met het Ministerie van Economische Zaken met betrekking tot het regionale beleid, in het bijzonder aangelegenheden aangaande het Integraal Structuurplan (IPS), Perspectievennota Limburg (PNL) en de provincie Noord-Brabant., 1982 - 1983; 435; omslag
        - Stukken betreffende werkzaamheden van de Werkgroep Relatie Stad en Land., 1982 - 1983; 436-437
          - Algemeen.1982 - 1983, 436; omslag
          - Vergaderstukken.1982 - 1983, 437; pak
        - Stukken betreffende het leveren van een bijdrage aan de Subcommissie voor Monumenten en Natuurbescherming met betrekking tot de aanwijzing tot beschermd natuurmonument., 1982 - 1985; 438-441
          - Markiezaatsmeer-Zuid.1982 - 1983, 438; pak
          - Mispeleindse en Neterselse Heide.1982 - 1983, 439; pak
          - De Oude Waal.1982 - 1985, 440-441
            - 1982, 440; pak
            - 1983 - 1985, 441; pak
        - Stukken betreffende de participatie van het Directoraat-Generaal Landelijke Gebieden en Kwaliteitszorg in een Integraal Structuurplan Noorden des Lands (ISP)-III., 1984 - 1985; 442; pak
        - Stukken betreffende het adviseren van de minister met betrekking tot de kustuitbreiding tussen Hoek van Holland en Scheveningen (Plan Waterman)., 1984 - 1985; 443; omslag
      - Waterstaat, 1.79
        - Zorg voor de wateren, 1.791.1
          - Stukken betreffende werkzaamheden van de Overleggroep Waterbeheer en Bestuur., 1974 - 1985; 444-482
            - Algemeen.1974 - 1985, 444-450
              - 1974 - 1979, 444; pak
              - 1979, 445; pak
              - 1980, 446; pak
              - 1981, 447; pak
              - 1982, 448; pak
              - 1983 - 1984, 449; omslag
              - 1985, 450; pak
            - Vergaderstukken.1976 - 1985, 451-473
              - 1976 feb. - mei, 451; pak
              - 1976 sep., 452; pak
              - 1977 jan. - juni, 453; pak
              - 1977 juli - aug., 454; pak
              - 1977 sep. - okt., 455; pak
              - 1977 dec. - 1978 jan., 456; pak
              - 1978 jan. - juni, 457; pak
              - 1978 okt., 458; pak
              - 1979 jan., 459; pak
              - 1979 mrt. - juni, 460; pak
              - 1979 sep. - nov., 461; omslag
              - 1980 jan. - feb., 462; pak
              - 1980 sep., 463; pak
              - 1980 dec. - 1981 sep., 464; pak
              - 1981 dec. - 1982 juni, 465; pak
              - 1982 okt. - 1983 jan., 466; pak
              - 1983 mrt. - 1983 sep., 467; pak
              - 1983 okt. - nov., 468; pak
              - 1984 jan. - juni, 469; pak
              - 1984 aug. - 1985 mrt., 470; pak
              - 1985 mrt. - juni, 471; pak
              - 1985 juli, 472; pak
              - 1985 okt. - dec., 473; pak
            - Diverse documenten met betrekking tot waterbeheer.1983, 474; pak
            - Nitraatspoeling op zandgronden.1983 - 1984, 475; pak
            - Indicatief Meerjarenprogramma 1980 - 1984.1979, 476; pak
            - Het bij de hoofdingenieur-directeuren voor de Landinrichting verkrijgen van gegevens met betrekking tot in de verschillende provincies opgelegde beperkingen in de waterwingebieden, ten behoeve van de departementale Overleggroep Waterbeheer en Bestuur.1975 - 1976, 477; pak
            - Nota Waterhuishouding.1982 - 1985, 478-479
              - 1982, 478; pak
              - 1983 - 1985, 479; pak
            - Structuurschema Drink- en Industriewatervoorziening.1980 - 1985, 480-481
              - 1980 - 1983, 480; pak
              - 1983 - 1985, 481; omslag
            - Ontwerp Rijks Waterkwaliteitsplan.1985, 482; omslag
          - Stukken betreffende het beantwoorden van kamervragen met betrekking tot waterbeheer., 1980 - 1985; 483; pak
      - Landaanwinning, droogmaking en indijking, 1.792
        - Stukken betreffende het afhandelen van verzoeken om toewijzingen van een bedrijf in Oostelijk Flevoland., 1971; 484; omslag
        - Stukken betreffende het voeren van overleg met betrekking tot de inrichtingsschets en bestuursregeling voor de Grevelingen, alsmede de rol van het ministerie in deze., 1976 - 1979; 485; pak
        - Stukken betreffende het bepalen van een standpunt met betrekking tot de audiëntie met de Vereniging tot Behoud van de Waddenzee op 19 juli 1978., 486; omslag
        - Stukken betreffende de ontwikkeling en de inpoldering van de Markerwaard., 1978 - 1985; 487-495
          - Het maken van opmerkingen met betrekking tot de door de Rijksplanologische Commissie (RPC) opgestelde nota over de ontwikkeling van het Markerwaardgebied.1978 - 1979, 487; omslag
          - Vergaderstukken van de Interne Werkgroep Markerwaard.1983 - 1984, 488-490
            - 1983 juni 1 - sep. 28, 488; pak
            - 1983 okt. 11 - dec. 22, 489; pak
            - 1984, 490; omslag
          - Bemoeienis van de directie met betrekking tot de Markerwaardproblematiek.1983 - 1985, 491-492
            - 1983, 491; pak
            - 1983 - 1985, 492; pak
          - Het voorbereiden van de regeringsbeslissing met betrekking tot de inpoldering van de Markerwaard.1983 - 1985, 493-495
            - 1983 - 1984, 493; pak
            - 1984, 494; pak
            - 1985, 495; pak
        - Stukken betreffende het beantwoorden van kamervragen met betrekking tot diverse aangelegenheden., 1979 - 1985; 496-499
          - Bijzondere Tweede Kamercommissie met betrekking tot de Nota Waddenzee.1979, 496-497
            - 1979, 496; pak
            - 1979, 497; pak
          - Zorg en het beheer van de Oosterschelde.1981 - 1983, 498; pak
          - Het gebruik van drooggevallen gronden in het Krammer/Volkerak.1984 - 1985, 499; omslag
        - Stukken betreffende indijkingsplannen nabij Ferwerderadeel., 1979 - 1985; 500-503
          - Het beantwoorden van brieven van burgers alsmede het beantwoorden van kamervragen.1979, 500; pak
          - Het voeren van overleg met de vaste commissie voor Landbouw alsmede het beantwoorden van kamervragen.1980 - 1983, 501; pak
          - Het voorbereiden van overleg met Gedeputeerde Staten van Friesland.1981 - 1985, 502; pak
            Aan het overleg namen tevens het Ministerie van Volkshuisvesting, Ruimtelijke Ordening en Milieubeheer en het Ministerie van Verkeer en Waterstaat deel.
          - Het beantwoorden van vragen van de Bijzondere Tweede Kamercommissie voor de Waddenzee.1983 - 1984, 503; pak
        - Stukken betreffende het leveren van commentaar op de beleidsanalyse voor de Markerwaard, door Rijkswaterstaat opgesteld ten behoeve van de ministerraad., 1980; 504; pak
        - Stukken betreffende het maken van opmerkingen met betrekking tot de Interprovinciale Structuurschets Waddenzeegebied., 1980 - 1981; 505; omslag
        - Stukken betreffende het leveren van bijdragen aan de Zuiderzeecommissie met betrekking tot het Structuurplan Almere., 1980 - 1983; 506-509
          - 1980 - 1982, 506; pak
          - 1981 - 1982, 507; pak
          - 1982 - 1983, 508; pak
          - 1983, 509; pak
        - Stukken betreffende het leveren van een bijdrage aan het formuleren van het ruimtelijk beleid in zuidelijk Flevoland., 1980 - 1983; 510-511
          - Het leveren van een commentaar op de Conceptnota Actualisering van het verkavelingsplan voor het oostelijk deel van zuidelijk Flevoland.1980 - 1981, 510; pak
          - Het voeren van besprekingen met betrekking tot de ruimtelijke indeling van zuidelijk Flevoland.1980 - 1983, 511; pak
        - Stukken betreffende het voeren van overleg met betrekking tot de besluitvorming inzake de bescherming van het Natuurgebied Oostvaardersplassen in Zuidelijk Flevoland., 1980 - 1984; 512-515
          - 1980 - 1981 juli, 512; pak
          - 1981 aug., 513; pak
          - 1981 aug. - nov., 514; pak
          - 1982 - 1984, 515; omslag
        - Stukken betreffende het adviseren van de minister met betrekking tot de compartimenteringswerken Oosterschelde., 1983; 516; pak
      - Bodempeil, 1.798
        - Stukken betreffende het beantwoorden van kamervragen met betrekking tot diverse aangelegenheden., 1976 - 1979; 517-518
          - Het ontgronden van de Gemeente- en Bergerheide in Bergen (Limburg), alsmede de mergelwinning op het plateau van Margraten.1976 - 1979, 517; pak
          - Het afgraven van hoogveen in de Peel.1979, 518; pak
        - Stukken betreffende het deelnemen aan het ministersoverleg met betrekking tot het ontgrondingenbeleid in Nederland op 10 november 1978., 1978 - 1979; 519; omslag
        - Stukken betreffende het opstellen van een geïntegreerde reactie op de door Rijkswaterstaat opgestelde Conceptnota Zandwinning IJsselmeer en randmeren, welke zal gaan dienen als uitgangspunt voor het toekomstige beleid inzake zandwinning in het IJsselmeer en randmeren., 1978 - 1979; 520; pak
        - Stukken betreffende het maken van opmerkingen met betrekking tot de door het Ministerie van Verkeer en Waterstaat opgestelde conceptrapportage inzake het ontgrondingenbeleid ten behoeve van de Tweede Kamer., 1982; 521; pak
      - Verkeer en vervoer, 1.81
        - Stukken betreffende het indienen van opmerkingen bij de directeur-generaal van de Rijkswaterstaat met betrekking tot het Bijzonder reglement snelle motorboten Zuidwest-Nederland., 1973 - 1975; 522; omslag
        - Stukken betreffende problematiek met betrekking tot de Rijkswegen 69 en 73., 1980 - 1985; 523; omslag
        - Stukken betreffende het beantwoorden van kamervragen met betrekking tot de in het geding zijnde belangen op het gebied van natuur en landschap, landbouw en recreatie in het geval van normalisatie van de Maas., 1984 - 1985; 524; omslag
      - Bodemproductie, grondstoffen en dierenteelt, 1.823
        - Stukken betreffende het beantwoorden van klachten en verzoeken van particulieren met betrekking tot het grondbeleid., 1971; 525; omslag
        - Stukken betreffende het bemiddelen in de voorbereiding van de besluitvorming inzake de aardgaswinningsconcessie voor het Zuidwalveld in de Waddenzee., 1971 - 1973; 526; omslag
        - Stukken betreffende de gang van zaken met betrekking tot de Stichting voor de Ontwikkeling van Machinale Landbouw in Suriname., 1971 - 1974; 527; omslag
        - Stukken betreffende het beantwoorden van kamervragen met betrekking tot diverse aangelegenheden., 1971 - 1985; 528-532
          - Het onteigenen van grond van jonkheer H. van Nispen van Sevenaar ter uitbreiding van bedrijfsgebouwen van de Turmac Tobacco Company NV.1971 - 1974, 528; pak
          - Het seismisch onderzoek ten behoeve van de opsporing van aardgas en aardolie op de Waddenzee.1971 - 1976, 529; pak
          - Grindwinning.1974, 530; omslag
          - Bouw, verplaatsing en onteigening van bedrijfsgebouwen.1976 - 1979, 531; pak
          - Bemesting en groeibevorderende stoffen.1985, 532; pak
        - Stukken betreffende het volgen van de gang van zaken met betrekking tot de Stichting tot het Beheer van Geldmiddelen voor de Compostvoorziening., 1972 - 1979; 533; omslag
        - Stukken betreffende werkzaamheden van de Werkgroep Inpassing agrarische bedrijfsgebouwen in het landschap., 1974 - 1980; 534-536
          - Algemeen.1980, 534; pak
          - Brochure Inpassing van de agrarische bedrijfsgebouwen in het landschap.1974 - 1979, 535; omslag
          - Vergaderstukken.1980, 536; omslag
        - Stukken betreffende het leveren van een bijdrage aan het Ministerie van Verkeer en Waterstaat ten behoeve van de Droogtenota 1976., 1979; 537; omslag
        - Stukken betreffende het voeren van overleg door de directeur-generaal voor de Landinrichting, Grond- en Bosbeheer met de directeuren, onderzoeksdirecteuren en researchcoördinatoren met betrekking tot onderzoeksaangelegenheden., 1979 - 1983; 538-542
          - 1979 mrt. 6 - 1981 nov., 538; pak
          - 1981 nov., 539; pak
          - 1982 apr. - juni, 540; pak
          - 1982 nov., 541; pak
          - 1983 feb., 542; omslag
        - Stukken betreffende het informeren van de staatssecretaris met betrekking tot de problematiek van de biogasinstallatie op het bedrijf van H.J. Meerdink te Aalten., 1980; 543; pak
        - Stukken betreffende het functioneren van de grondbank., 1980 - 1983; 544; omslag
        - Stukken betreffende het opstellen van een Algemene Maatregel van Bestuur Meststoffengebuik in het kader van de Wet Bodembescherming., 1982 - 1985; 545; omslag
        - Stukken betreffende het voeren van departementaal overleg met betrekking tot de uitvoering van de Meststoffenwet/Wet Bodembescherming., 1983 - 1985; 546; omslag
        - Stukken betreffende het voeren van technisch overleg tussen de rijksoverheid en de provincies Overijssel, Gelderland, Noord-Brabant en Limburg met betrekking tot de mestproblematiek., 1984 - 1985; 547-550
          - Correspondentie.1984 - 1985, 547; omslag
          - Vergaderstukken.1984 - 1985, 548-550
            - 1984, 548; pak
            - 1985 jan. - apr., 549; pak
            - 1985 juli - dec., 550; pak
      - Nijverheid en handel, 1.824
        - Stukken betreffende het beantwoorden van kamervragen met betrekking tot diverse aangelegenheden., 1971 - 1985; 551-554
          - Het vestigen van de Coöperatieve Melkcentrale G.A. (CMC) te Breukelen.1971 - 1974, 551; pak
          - Het vestigen van een veilingcomplex te Huissen.1972, 552; omslag
          - Warmtebronnen onder het Westland.1974, 553; omslag
          - Het door de Interdepartementale Commissie inzake het Economisch Structuurbeleid (ICES) opgestelde notitie, Het beleid inzake (overheids)investeringen.1985, 554; pak
            De directie is lid van betreffende commissie.
        - Stukken betreffende het leveren van een bijdrage aan de Directie voor de Energievoorziening van het Ministerie van Economische Zaken ten behoeve van de Nota Energiebeleid Deel I., 1979; 555; omslag
        - Stukken betreffende het adviseren van de minister met betrekking tot de landbouw- en visserijbelangen bij de ontzwaveling bij kolengestookte electriciteitscentrales., 1983 - 1984; 556; omslag
      - Productie, verdeling, behoud en verbruik van goederen, 1.826
        - Stukken betreffende de Stichting Ontwikkelings- en Saneringsfonds voor de landbouw., 1963 - 1985; 557-567
          - Algemeen.1980 - 1983, 557; pak
          - Instelling.1963 - 1979, 558; pak
          - Financiële aangelegenheden.1980 - 1983, 559; pak
          - Vergaderstukken.1984 - 1985, 560-563
            - 1984 feb. - juni, 560; pak
            - 1984 sep. dec., 561; pak
            - 1985 feb. - juli, 562; pak
            - 1985 sep. - dec., 563; pak
          - Het informeren van de minister met betrekking tot de stand van zaken aangaande de Glasafbraakregeling verbonden aan de Beëindigingsregeling.1980 - 1983, 564-565
            - 1980 - 1981, 564; pak
            - 1982 - 1983, 565; pak
          - Het verlenen van goedkeuring aan bestuursbesluiten.1971 - 1974, 566; omslag
          - Het adviseren van de minister met betrekking tot de opneming van ex-zelfstandigen in de Wet Werkloosheidsvoorziening (WWV).1973 - 1975, 567; pak
        - Stukken betreffende het beantwoorden van kamervragen met betrekking tot diverse aangelegenheden., 1971 - 1982; 568-571
          - Europese Economische Gemeenschap (EEG)-rooiregeling.1971 - 1975, 568; pak
          - Het aanbrengen van wijzigingen in het rentesubsidiebeleid in verband met overheidsbezuinigingen.1975 - 1977, 569; omslag
          - Het stopzetten van de bijdrageregeling voor de verbetering van de werksituatie in de melkveehouderij.1977 - 1979, 570; pak
          - Glasafbraakpremieregeling verbonden aan de Bedrijfsbeëindigingsregeling.1980 - 1982, 571; omslag
      - Werkgelegenheid, 1.836
        - Stukken betreffende het voeren van interdepartementaal overleg met betrekking tot de werkgelegenheid., 1971 - 1985; 572-577
          - 1971 - 1975, 572; pak
          - 1975 - 1979, 573; pak
          - 1981 - 1982, 574; pak
          - 1983 jan. - okt., 575; pak
          - 1983 okt. - dec., 576; pak
          - 1984 - 1985, 577; pak
        - Stukken betreffende het beantwoorden van kamervragen met betrekking tot de jeugdwerkloosheid in agrarische gezinnen., 1984 - 1985; 578; omslag
        - Stukken betreffende het informeren van de minister met betrekking tot het combinatiebanenplan ter bestrijding van de werkloosheid in de agrarische sector., 1984 - 1985; 579; pak
      - Maatschappelijke zorg, 1.84
        - Stukken betreffende het leveren van een bijdrage aan het te voeren Bijzonder Regionaal Welzijnsbeleid., 1970 - 1974; 580; pak
        - Stukken betreffende het leveren van een bijdrage aan de Interdepartementale Coördinatiecommissie Welzijnsbeleid., 1980 - 1984; 581-583
          - 1980, 581; omslag
          - 1981, 582; pak
          - 1982 - 1984, 583; pak
      - Onderwijs en culturele aangelegenheden, 1.85
        - Stukken betreffende het voeren van ambtelijk overleg met het Ministerie van Cultuur, Recreatie en Maatschappelijk Werk met betrekking tot de agrarische bezwaren tegen de aanwijzing van boerderijen tot beschermd monument, dan wel beschermd dorpsgezicht., 1971 - 1972; 584; omslag
        - Stukken betreffende het leveren van commentaar op de Structuurvisie Natuur- en Landschapsbehoud., 1977; 585; pak
        - Stukken betreffende het voeren van intern overleg met betrekking tot de rol van de landbouw en van het ministerie in de toekomst., 1982 - 1983; 586; omslag
        - Stukken betreffende het leveren van commentaar op het onderzoeksplan van de Studiegroep Toekomstverkenning Oligotrofe Milieu's (STOM) van de Commissie Lange Termijn Onderzoek Milieubeleid (CLAN) ingesteld door de Minister van Volksgezondheid en Milieuhygiëne., 1982 - 1984; 587; pak
        - Stukken betreffende het voorbereiden van het regeringsstandpunt met betrekking tot het Jaaradvies 1984 van de voorlopige Raad voor het Milieu- en Natuuronderzoek., 1985; 588; pak
      - Historische en andere culturele waarden, 1.853
        - Stukken betreffende het adviseren van het College van Burgemeester & Wethouders van de gemeente Dordrecht met betrekking tot een aanlegvergunning voor het gebruik van kunstmest met pesticiden in het natuurgebied De Merwedelanden., 1973 - 1974; 589; omslag
        - Stukken betreffende het beantwoorden van kamervragen met betrekking tot diverse aangelegenheden., 1975 - 1979; 590-591
          - Peelnota.1975 - 1978, 590; omslag
          - Takenpakket van natuurbeschermingsconsulenten.1976 - 1979, 591; omslag
      - Wetenschap in het algemeen, 1.854.2
        - Stukken betreffende het beantwoorden van vragen van leden van de Vaste Commissie van de Tweede Kamer der Staten-Generaal voor het Wetenschapsbeleid over het Wetenschapsbudget 1979 en de vervolgnota op het Wetenschapsbudget 1978, die specifiek betrekking hebben op het landbouwkundig onderzoek met betrekking tot de Peelnota., 1976 - 1979; 592; pak